# 企业筹建期支出的财务处理问题

提问人：Joselyn.J 时间：2022-03-23 20:36:08
版主大人及各位老师，求教：（ 1 ）公司背景：被审计单位为合资企业，所处行业为能源公司，根据会议纪要及股东会文件显示，被审计单位主要作为投资主体 设立储能、风电等项目公司；
截至目前，已设立两家全资子公司，其中 1 家已取得风电项目征地外，其他未开展任何业务。
（ 2 ）账务处理：一是被审计单位在日常会计处理中，在“其他应收款”中核算 拟设立项目公司的人员工资、业务招待费、差旅费等支出，经了解， 2022 年度将发生大额项目支出 及 日常开办费（项目建立初期，烟酒等业务招待支出较多）；二是被审计单位子公司在日常会计处理中，将支出全部资本化计入“在建工程”。
（ 3 ）问题：被审计单位能否将 拟设立项目公司的支出在“其他应收款”进行核算；被审计单位的子公司能否将 筹建期的支出全部资本化处理。如需准确区分资本化、费用化支出，被审计单位目前支出的开办费在哪个科目进行核算。另外，除账务处理外 审计还应重点关注哪些方面。
期待回复，感谢！

回答人：chenyiwei
筹建期间全部支出资本化的处理是不恰当的。可参考《中审众环研究 2020 》之“问题1-1-29（开办期发生费用的处理）”。除了可直接归属于项目开展所需的支出以外，其他维持项目公司作为一个法人的日常运转的支出，如一般行政管理费用等（如财务、人事、行政办公室等部门的费用），以及业务招待费，都不可以资本化计入项目成本。